【裁判字號】    88,上訴,2655
【裁判日期】    890315
【裁判案由】    偽造文書等
【裁判全文】
臺灣高等法院臺中分院刑事判決                八十八年度上訴字第二六五五號
    上  訴  人
    即  被  告  丙○○
    選任辯護人  徐盛國
右上訴人因偽造文書等案件，不服台灣台中地方法院八十八年度上訴字第二六五五號
中華民國八十八年十月十九日第一審判決（起訴案號：台灣台中地方法院檢察署八十
八年度偵字第六七九六號）提起上訴，本院判決如左：
    主  文
上訴駁回。
丙○○緩刑參年。
    事  實
一、緣乙○○（經原審判處有期徒刑四月，緩刑三年確定）因工作性質無法取得扣繳
    憑單以供申請信用卡，於民國（下同）八十六年十月間見自由時報分類廣告刊登
    代辦申請信用卡廣告，遂以電話聯絡，經由葉志文（已另由檢察官為不起訴處分
    ）出面將其轉介給自稱「歐小姐」之丙○○，乙○○遂以號碼00000000
    0之呼叫器與丙○○相約於台中市北屯區親親、來來戲院對面之泡沫紅茶店見面
    後，再由丙○○帶同至位於台中市○區○○路四十九號八樓之五的辦公室內商談
    。二人遂基於偽造文書之共同犯意聯絡，由乙○○將身分證影本交予丙○○，數
    日後丙○○即將其偽造乙○○任職於明台實業有限公司（以下簡稱明台公司）之
    八十五年度各類所得稅扣繳暨免扣繳憑單一份交付予乙○○，乙○○同時支付新
    台幣（下同）五千元予丙○○作為報酬，並約定於銀行核准後，再向客戶收取信
    用卡消費額度上限總數百分之十之金額作為佣金。乙○○取得上開偽造之扣繳憑
    單後，更依丙○○之指示於八十六年十月二十四日持向臺灣土地銀行北台中分行
    申請信用卡，並依上開偽造之扣繳憑單所載，在信用卡申請書上填寫其任職於明
    台公司擔任業務部經理、年薪五十七萬三千元等不實資料，連同上開偽造之扣繳
    憑單，持向臺灣土地銀行北台中分行施詐申請信用卡，以為行使偽造私文書，致
    生損害於明台公司及稅捐稽徵機關對課稅業務管理之正確性，並使臺灣土地銀行
    陷於錯誤，核發卡號為0000－0000－0000－0000號信用卡一張
    予乙○○使用。乙○○於取得該信用卡後，即持向與臺灣土地銀行簽立契約之特
    約商店消費購物，迄八十七年三月間共計消費約九萬元，乙○○於每月均至少繳
    納每期最低應繳金額。嗣於八十七年一月間經臺灣土地銀行北台中分行襄理楊秉
    修查核時始循線查悉上情。
二、案經法務部調查局航業海員調查處報請臺灣臺中地方法院檢察署檢察官偵查起訴
    。
    理  由
一、訊據上訴人即被告丙○○（下稱被告）固承認於右揭時地乙○○係由葉世文介紹
    商談，及000000000號呼叫器為其所有等情不諱，惟矢口否認右揭共同
    行使偽造文書之犯行，辯稱：伊係辦理土地與房屋之仲介業務，當時未受乙○○
    委任代辦信用卡，惟僅告知如何至銀行辦理，辦理信用卡相關事務均由乙○○至
    臺灣土地銀行辦理，與其無關云云。經查：右開事實，業據共犯乙○○在法務部
    調查局航業海員調查處台中組（下稱調查局台中組）調查時、檢察官偵查、原審
    及本院供承：伊並未在明台實業有限公司任職，信用卡申請時所檢附之扣繳憑單
    係丙○○交付伊的，當時伊僅交付身分證影本給丙○○及是以０六０─五０七八
    五八號呼叫器與丙○○連絡並給丙○○五千元做為報酬等語綦詳（見偵查卷第十
    八頁反面－二十頁、第二十五頁反面－二十六頁、第七十三頁；原審卷第二十一
    頁；本院卷第二十五頁），並經證人即臺灣土地銀行北台中分行襄理楊秉修於調
    查局台中組證稱：於八十七年一月初，經聯行通報發現有持偽造扣繳憑單向銀行
    申請信用卡之情事，經清查後發現乙○○申請信用卡時所檢附之扣繳憑單中公司
    名稱、地址、負責人均與徵信中心之資料不符等語（見偵查卷第十一頁反面）之
    情節相符。乙○○所辦理之上開信用卡係由葉世文介紹由被告丙○○辦理等情，
    亦據證人葉世文於偵查及原審證述屬實（見偵查卷第八十五頁反面、第一二九頁
    ；原審卷第三十頁）。參以被告於偵查中亦自承：０六０─五０七八五八號之呼
    叫器確為其所有，伊確有指導乙○○如何至銀行辦理信用卡之事等情（見偵查卷
    第一二四頁、第一二九頁反面）以觀，足徵乙○○所言非全為子虛之事，且果非
    有上開代辦信用卡情事，乙○○既非被告之友人，如何得知丙○○之呼叫器號碼
    ，況乙○○與丙○○素無嫌隙，衡情當無誣陷之理。此外，復有偽造之八十五年
    度明台公司各類所得扣繳暨免扣繳憑單影本一份、乙○○向臺灣土地銀行申請信
    用卡所檢附之申請書一份及信用卡消費帳款繳款書等件影本附卷可稽（見偵查卷
    第二十一頁－二十二頁、第二十四頁）。綜上所述，本件事證明確，被告所否認
    與辯解無非卸責飾詞，其犯行堪以認定。
二、按各類所得稅扣繳暨免扣繳憑單，性質上為私文書，核被告所為係犯刑法第二百
    十六條、第二百十條之行使偽造私文書罪及第三百三十九條第一項之詐欺取財罪
    。被告與乙○○間，彼此間有犯意聯絡及行為分擔，為共同正犯。被告偽造私文
    書之低度行為，為行使偽造私文書之高度行為所吸收，不另論罪。又被告所犯上
    開行使偽造私文書及詐欺取財二罪間，有方法結果之牽連關係，為牽連犯，應從
    一重之行使偽造私文書罪處斷。原審依據上述理由，適用刑法二十八條、第五十
    六條、第二百十六條、第二百十條、第三百三十九條第一項、第五十五條、第三
    十八條第一項第二款，罰金罰鍰提高標準條例第一條前段，並審酌被告犯罪之動
    機、目的、手段、所生危害及被告飾詞狡辯、顯無悔意等一切情狀，量處被告有
    期徒刑五月之刑。至扣案偽造之乙○○任職明台公司八十五年度各類所得扣繳暨
    免扣繳憑單分別為共犯乙○○所有供犯罪所用之物，依刑法第三十八條第一項第
    二款規定，併予宣告沒收。經核其認事用法俱無不合，量刑亦稱允適，被告提起
    上訴，猶執陳詞否認有犯罪，而指摘原判決不當，非有理由，應予駁回。查被告
    未曾受有期徒刑以上刑之宣告，有本院被告全國前案紀錄表可稽，其經過此次偵
    查、審判程序及刑之宣告，當知所警惕，而無再犯之虞，本院因認其所受之宣告
    刑以暫不執行為適當，爰併宣告緩刑三年，以啟自新。
據上論斷，應依刑事訴訟法第三百六十八條，刑法第七十四條第一款，判決如主文。
本案經檢察官甲○○到庭執行職務。
中      華      民      國    八十九     年      三       月     十五   日
                                  台灣高等法院台中分院刑事第七庭
                                        審判長法  官  劉  連  星
                                              法  官  林  秋  華
                                              法  官  江  錫  麟
右正本證明與原本無異。
如不服本判決應於收受送達後十日內向本院提出上訴書狀，其未述上訴之理由者並
得於提起上訴後十日內向本院補提理由書（均須按他造當事人之人數附繕本）。
                                              書記官  謝  雅  惠
中      華      民      國    八十九     年      三       月     十七   日
                                                                        Ｏ


司法院資訊處製作；財團法人民間司法改革基金會備份。
